臺灣彰化地方法院刑事判決             100年度易字第1358號
公  訴  人  臺灣彰化地方法院檢察署檢察官
被      告  楊子輝
上列被告因竊盜案件，經檢察官提起公訴（100 年度偵字第8739
號），本院依簡式審判程序判決如下：
    主  文
楊子輝犯侵入住宅竊盜罪，處有期徒刑陸月，如易科罰金以新臺
幣壹仟元折算壹日。又犯侵入住宅竊盜罪，處有期徒刑陸月，如
易科罰金以新臺幣壹仟元折算壹日。應執行有期徒刑玖月，如易
科罰金以新臺幣壹仟元折算壹日。
    犯罪事實及理由
壹、程序事項：
    本件經被告於準備程序期日為有罪之陳述，經受命法官告知
    簡式審判程序之旨，並聽取當事人之意見後，本院認無不得
    或不宜改依簡式審判程序進行之處，爰依刑事訴訟法第273
    條之1 第1 項，裁定由受命法官獨任進行簡式審判程序，則
    依據刑事訴訟法第273 條之2 、同法第159 條第2 項之規定
    ，不適用傳聞法則有關限制證據能力之相關規定，合先敘明
    。
貳、實體事項：
一、構成犯罪事實：
    楊子輝前於民國99年間因酒醉駕車之公共危險案件，經本院
    於100 年3 月2 日以100 年度交簡字第30號判處有期徒刑2
    月確定，100 年8 月4 日易服社會勞動甫執行完畢（不構成
    累犯）。猶不知悔改，復基於意圖為自己不法所有之犯意，
    分別為下列行為：
    (一)於100 年6 月20日凌晨2 時許，自未上鎖之後門（該處未
      設牆垣）侵入林溪木位於彰化縣芳苑鄉○○村○○路45號
      之住宅，徒手竊得林溪木所有、置放於客廳電腦桌上之行
      動電話1 支（廠牌：UTEC、型號：V506、顏色：銀、序號
      ：000000000000000 ），內含0000000000門號之Sim 卡1
      張，得手後將上揭手機置於楊子輝位於彰化縣芳苑鄉○○
      村○○路514 巷7 號2 樓之住處內。
    (二)另於100 年6 月21日凌晨3 時許，楊子輝再次前往林溪木
      位於上址住處，趁林溪木所有、停放在其住所外之車輛及
      前揭住宅後門均未上鎖之機會，基於接續之犯意，先打開
      車門蒐尋車內財物，惟未尋得貴重物品；楊子輝旋自未上
      鎖之後門侵入上址，徒手竊得林溪木所有、置放於客廳電
      視機上方盒子內之新臺幣約150 元，得手後將之花用殆盡
      。
    嗣經林溪木發現財物遭竊，調閱其於自宅內外所設之監視器
    畫面後報案，而為警循線查獲上情，並在楊子輝住處扣得林
    溪木所有之上揭手機（業已發還）。
二、認定犯罪事實所憑之證據名稱及理由：
    訊據被告楊子輝對於上揭侵入住宅竊盜之2 次犯行，均坦承
    不諱，核與被害人即證人林溪木於警詢、偵訊之證述等情節
    相符，且有卷附之彰化縣警察局芳苑分局扣押筆錄、扣押物
    品目錄表、贓物認領保管單、現場監視器翻拍照片、員警蒐
    證照片等物足資佐證，被告自白核與事實相符，本件事證均
    臻明確，被告犯行均堪以認定，均應依法論科。
三、論罪科刑之理由：
  (一)核被告楊子輝所為之2 次行為均係犯侵入住宅竊盜罪。
  (二)被告2 次侵入住宅竊盜之犯行，其犯意各別，行為互殊，應
    予分論併罰。
  (三)查被告前於99年間因酒醉駕車之公共危險案件，經本院於10
    0 年3 月2 日以100 年度交簡字第30號判處有期徒刑2 月確
    定，100 年8 月4 日易服社會勞動甫執行完畢，有臺灣高等
    法院被告前案紀錄表1 件在卷可參，而本件竊盜犯行係於10
    0 年6 月20日、21日所為，並非於上揭案件易服社會勞動執
    行完畢始為之，本案依法並不符合累犯之加重要件，附此敘
    明。
  (四)爰審酌被告為國中肄業，智識程度不高，沒有專長，目前從
    事捆工，僅因想進屋拿錢，方竊取被害人手機，另於翌日竊
    取被害人置於電視機上方盒內之現金，及其犯罪動機、目的
    、手段，對被害人所受之損害，於犯罪後已知深知悔悟並坦
    承犯行等一切情狀，分別量處如主文所示之刑及易科罰金之
    折算標準，並合併定其應執行刑及易科罰金之折算標準，以
    資儆懲。
四、應適用之法條：
  (一)刑事訴訟法第273 條之1 第1 項、第299 條第1 項前段。
  (二)刑法第321 條第1 項第1 款、第41條第1 項前段、第8 項、
    第51條第5 款，判決如主文。
本案經檢察官葉柏岳到庭執行職務。
中    華    民    國   100    年    12    月    29    日
                  刑事第五庭    法  官  李淑惠
以上正本證明與原本無異。
如不服本判決應於收受判決後10日內向本院提出上訴書狀，並
應敘述具體理由。其未敘述上訴理由者，應於上訴期間屆滿後
20日內向本院補提理由書(均須按他造當事人之人數附繕本)
「切勿逕送上級法院」。
告訴人或被害人對於判決如有不服具備理由請求檢察官上訴者，
其上訴期間之計算係以檢察官收受判決正本之日期為準。
中    華    民    國   100    年    12    月    29    日
                                書記官  張清秀
附錄論罪科刑法條全文
中華民國刑法第321條（加重竊盜罪）
犯竊盜罪而有下列情形之一者，處 6 月以上、5 年以下有期徒
刑，得併科新臺幣 10 萬元以下罰金：
一、侵入住宅或有人居住之建築物、船艦或隱匿其內而犯之者。
二、毀越門扇、牆垣或其他安全設備而犯之者。
三、攜帶兇器而犯之者。
四、結夥三人以上而犯之者。
五、乘火災、水災或其他災害之際而犯之者。
六、在車站、埠頭、航空站或其他供水、陸、空公眾運輸之舟、
    車、航空機內而犯之者。
前項之未遂犯罰之。